ro-RO: Tip de greutate: Grea; Ușoară; Medie; Altele
pt-PT: Tipo de peso: Elevada; Ligeira; Médio; Outro
sk-SK: Typ závažia: Ťažký; Ľahký; Stredný; Iné
es: Tipo de peso: Pesado; Ligero; Medio; Otros
hu: Súly típusa: Nehéz; Könnyű; Közepes; Egyéb
th: ประเภทน้ำหนัก: ตึงมาก; ตึงเล็กน้อย; สื่อ; อื่นๆ
bg-BG: Тип тегло: Тежка; Лека; Средна; Други
ru: Тип веса: Тяжелая; Легкая; Средняя; Другая
zh-CN: 重量型: 重; 轻; 媒介; 其他
hr-HR: Vrsta utega: Teški; Lagani; Srednji; Ostalo
de: Gewichtsart: Schwer; Leicht; Medium; Sonstiges
fr: Type de poids: Lourd; Léger; Moyen; Autre
nb: Vekttype: Tung; Lett; Middels; Annet
it: Tipo di peso: Pesante; Leggero; Medio; Altro
en: Weight type: Heavy; Light; Medium; Other
tr: Ağırlık türü: Ağır; Hafif; Orta; Diğer
ja: ウェイトの種類: 重い; 軽い; 媒体; その他
sl-SI: Vrsta uteži: Težka; Lahke; Srednja; Drugo
sv: Vikttyp: Tung; Lätt; Medium; Övrigt
vi: Loại quả cân: Nặng; Nhẹ; Vừa; Khác
fi: Painotyyppi: Raskas; Kevyt; Keskimääräinen; Muu
pt-BR: Tipo de peso: Pesado; Leve; Médio; Outro
zh-TW: 重量類型: 重型; 輕型; 媒介; 其他
cs: Typ váhy: Těžká; Lehká; Médium; Jiné
da: Vægttype: Tung; Let; Medium; Andet
lt-LT: Svorio tipas: Sunkus; Lengvas; Vidutinis; Kita
ko: 무게추 유형: 무거움; 가벼움; 매체; 기타
nl: Type gewicht: Zwaar; Licht; Medium; Andere
el: Τύπος βάρους: Μεγάλη; Ελαφριά; Μέση; Άλλο
pl: Typ wagi: Ciężki; Lekki; Środek; Inne